臺灣高等法院民事裁定
111年度家抗字第83號
抗  告  人  王志誠  

上列抗告人因與相對人姜夙娟間停止執行事件，對於中華民國11
1年9月30日臺灣臺北地方法院111年度聲字第513號裁定提起抗告
，本院裁定如下：
    主  文
原裁定廢棄。
抗告人以新臺幣柒拾貳萬元為相對人供擔保後，臺灣臺北地方法
院一一一年度司執字第八八０四七號給付扶養費等強制執行事件
之強制執行程序，於臺灣臺北地方法院一一一年度訴字第四四三
三號債務人異議之訴事件終結確定前，應予停止。
抗告程序費用由相對人負擔。 
    理  由
一、按提起異議之訴時，法院因必要情形或依聲請定相當並確實
    之擔保，得為停止強制執行之裁定，強制執行法第18條第2
    項定有明文。依此規定，只須當事人提起異議之訴，在該異
    議之訴確定前，法院如認有必要，得依職權不命供擔保、或
    命供擔保，或依聲請定相當並確實之擔保，為停止強制執行
    之裁定。至該異議之訴實體上有無理由，則非法院於裁定停
    止強制執行時所應審認（最高法院105年度台抗字第544號裁
    定要旨參照）。
二、抗告人聲請及抗告意旨略以：相對人持原法院98年度婚字第
    168號、本院99年度家上字第279號判決（下合稱系爭確定判
    決）為執行名義，聲請對伊為給付扶養費等之強制執行，經
    原法院民事執行處（下稱執行法院）以111年度司執字第880
    47號強制執行事件（下稱系爭執行事件）受理在案，迄未終
    結。惟伊已清償新臺幣（下同）33萬元，且自109年9月起按
    月固定清償相對人，伊並已依強制執行法第14條第1項規定
    ，提起原法院111年度訴字第4433號債務人異議之訴事件（
    下稱本案訴訟），請求撤銷系爭執行事件之執行程序（下稱
    系爭執行程序），為保全伊之財產，爰依強制執行法第18條
    第2項規定，聲請供擔保後停止系爭執行程序。原法院裁定
    駁回伊之聲請，於法未合，爰請求廢棄原裁定，准伊供擔保
    後停止系爭執行事件之強制執行程序等語。
三、相對人則以：抗告人於13年前即應為系爭確定判決所命之給
    付，其年薪將近200萬元，卻僅給付28萬3,000元之撫養費，
    相差甚鉅等語。並聲明：抗告駁回。
四、經查：
（一）相對人執系爭確定判決為執行名義，對抗告人聲請強制執
      行，經執行法院以系爭執行事件執行中，而抗告人已向原
      法院提起本案訴訟，訴請撤銷系爭執行程序等情，業經本
      院調閱系爭執行事件、本案訴訟卷宗核閱無誤，並有民事
      聲請狀、民事起訴狀在卷可稽（本院卷第71至73頁、本案
      訴訟卷第7至13頁），則抗告人聲請於本案訴訟程序終結
      前，停止系爭執行程序，於法核無不合，應予准許。
（二）又相對人係聲請對抗告人為金錢債權之執行，則相對人因
      停止執行可能遭受之損害，為自停止執行時起至系爭異議
      之訴事件終結確定止，無法即時利用該款項可能遭受之損
      害。而相對人於系爭執行事件聲請執行之債權數額為3,29
      2,053元（本院卷第71頁），是抗告人提起本案訴訟所欲
      排除強制執行之利益已逾150萬元，為得上訴第三審之案
      件。參酌各級法院辦案期限實施要點第2點規定，民事通
      常程序之第一、二、三審辦案期限分別為1年4月、2年、1
      年，預估抗告人提起系爭異議之訴事件獲准停止執行，致
      相對人執行延宕之期間共計4年4月。再斟酌相對人因本件
      停止執行程序所可能招致之損害，係延後實現債權之利息
      損失，依民法第203條規定，以年息5%計算其相當於利息
      之損失，是相對人因停止執行可能遭受之損害為713,278
      元【3,292,053元×5%×（4＋4/12）年＝713,278元，元以下
      四捨五入】。本院因認抗告人為相對人提供相當於上開利
      息損害為擔保應為已足，爰酌定相當擔保金額72萬元，予
      以准許。原裁定駁回抗告人之聲請，自有未洽。抗告意旨
      指摘原裁定不當，求予廢棄，為有理由。爰將原裁定廢棄
      ，裁定如主文第2項所示。
（三）至抗告意旨主張相對人違反系爭確定判決所定會面交往方
      式；相對人亦主張抗告人所為之清償數額甚低云云，均係
      本案訴訟實體上有無理由之範疇，依前揭說明，非本件裁
      定停止強制執行事件所應予審酌之事項，均無足取。又抗
      告人聲請扶養費之給付應另行裁判或由兩造共議，此非原
      裁定准駁之範圍，非本院所得裁判，併予敘明。
五、據上論結，本件抗告為有理由，爰裁定如主文。　　 
中　　華　　民　　國　　111 　年　　12　　月　　20　　日
　　　　　　　　　家事法庭
                      審判長法  官  陳婷玉
                            法  官  曾明玉
                            法  官  毛彥程
正本係照原本作成。
本裁定除以適用法規顯有錯誤為理由外，不得再抗告。如提起再
抗告，應於收受送達後10日內委任律師為代理人向本院提出再抗
告狀。並繳納再抗告費新臺幣１千元。
中　　華　　民　　國　　111 　年　　12　　月　　20　　日
　　　　　　　　　　　　　　書記官  陳冠璇